【裁判字號】    95,交抗,13
【裁判日期】    950324
【裁判案由】    聲明異議
【裁判全文】
臺灣高等法院臺南分院刑事裁定          95年度交抗字第13號
抗  告  人
即受處分人  甲○○
上列抗告人因聲明異議案件，不服臺灣雲林地方法院中華民國94
年11月4日裁定（94年度交聲更字第7號）提起抗告，本院裁定如
下：
    主  文
抗告駁回。
    理  由
一、本件抗告意旨略以：
  (一)抗告人即受處分人甲○○及子陳遠震均係依照監理機關及原
    審所說的方式及期限辦理。
  (二)抗告人之貨車當時並無啟動駕駛違規之事實，反過來說，警
    察當時使用槍械、開保險的時機、動作言語的威脅，都是合
    法的嗎？請調查或由抗告人之子及警察當面對質。
二、經查：
  (一)按受處分人不服道路交通管理處罰條例第8條所定主管機關
    所為之處罰，得於接到裁決書之翌日起20日內，向管轄地方
    法院聲明異議；交通法庭認聲明異議不合法律上之程式或其
    異議權已經喪失，且無從補正者，應以裁定駁回之，道路交
    通管理處罰條例第87條第1項及道路交通案件處理辦法第18
    條前段分別定有明文。
  (二)抗告人因違反道路交通管理處罰條例案件，經原處分機關以
    雲監裁字第裁72-KAD122642號裁決後，由其子陳遠震於94年
    5月19日聲明異議，經原審認陳遠震雖就上開違規事項聲明
    異議，但並非本件違規之受處分人，其聲請違背法律程式，
    且無從補正，而以94年度交聲字第154號裁定駁回異議後，
    抗告人雖就原審上開裁定，於94年8月1日以刑事抗告狀提起
    抗告，但依其抗告狀所載「本人貨車於94年4月3日被警察開
    立（92)雲警交字第KAD1226 42號違規通知單，與本人無關
    ；且本人不應該接受裁決書之處罰；當初有人希望購置本人
    之貨車，本人就已準備售出，然因犬子不願賤價售出，結果
    鬧出一堆糾紛，本人現身體狀況漸差，已被癌細胞侵犯擴散
    至其他器官，且前在台北榮總接受放射線治療，至於犬子陳
    遠震是否違規或有內情，望鑑察後裁定」等語，顯見抗告人
    係以其「個人」之名義就上開違規事實聲明異議，而非對原
    審94年6月9日之94年度交聲字第154號裁定聲明不服，不因
    其用詞係聲明異議或抗告而異其法律效果，應認抗告人係就
    上開違規事實，經原處分機關以雲監裁字第裁72-KAD122642
    號裁決後，聲明異議，合先敘明。
  (三)查，抗告人之住所地係設在雲林縣水林鄉○○村○○路299
    號，而原處分機關94年4月28日雲監裁字第裁72-KAD12 2642
    號違反道路交通管理事件裁決書，業於94年5月2日送達抗告
    人等事實，有郵局掛號郵件收件回執聯影本附卷可證（見原
    審交聲字第154號卷第16頁）。則抗告人遲至94年8月1日始
    以上開刑事抗告狀聲明異議，此有該抗告狀在卷可稽（見本
    院交抗字第123號卷第2頁），揆之上開規定，抗告人聲明異
    議，經扣除在途期間2日，顯已逾聲明異議之法定期間，從
    而抗告人聲明異議不合法律上程式，且無從補正，應予駁回
    。
三、綜上所述，抗告人聲請異議已逾上開不變期間，而不合法律
    上程序，從而原審因予駁回抗告人之異議，經核認事用法，
    並無違誤。抗告人執詞否認違規事實，並以上開情詞指摘原
    裁定不當，為無理由，應予駁回。
四、據上論結，應依道路交通案件處理辦法第26條，刑事訴訟法
    第412條，裁定如主文。
中    華    民    國    95    年    3     月    24    日
                  刑事第四庭    審判長法  官  吳志誠
                                      法  官  蔡美美
                                      法  官  陳珍如
以上正本證明與原本無異。
不得再抗告。
                                      書記官  岑  玢
中    華    民    國    95    年    3     月    24    日


司法院資訊處製作；財團法人民間司法改革基金會備份。
